【裁判字號】    92,訴,801
【裁判日期】    921203
【裁判案由】    確認債權不存在
【裁判全文】
臺灣臺中地方法院民事判決  九十二年度訴字第八○一號
    原      告    丁○○
    訴訟代理人    羅豐胤律師
                  蔡素惠律師
                              .
    被      告    戊○○
    訴訟代理人    王文聖律師
    複  代理人    甲○○      .
右當事人間請求確認債權不存在等事件，本院於民國九十二年十一月十九日言詞辯論
終結後，判決如左：
    主      文
被告應將原告所有坐落臺中市○○區○○段第五三０地號土地，及其上建號第三五號
、門牌號碼臺中市○○路○段國泰巷四十弄十七號鋼筋混凝土加強磚造二層樓房，於
民國九十一年九月二十五日登記，權利價值為新臺幣陸拾伍萬元，清償日期為民國九
十二年三月二十日之抵押權登記予以塗銷。
本院九十二年度執辰字第三Ｏ一四四號拍賣抵押物強制執行事件，就原告所有如前項
所示之不動產所為之強制執行程序應予撤銷。
原告其餘之訴駁回。
訴訟費用由被告負擔三分之二，餘由原告負擔。
    事實及理由
壹、兩造聲明陳述摘要
甲、原告方面
一、聲明：
（一）確認原告所有坐落臺中市○○區○○段第五三０地號土地，及其上建號第三五
      號、門牌號碼臺中市○○路○段國泰巷四十弄十七號鋼筋混凝土加強磚造二層
      樓房（以下簡稱系爭房地），於民國九十一年九月二十五日登記，權利價值為
      新臺幣（下同）六十五萬元，清償日期為九十二年三月二十日之抵押權（以下
      簡稱訟爭抵押權）所擔保之債權不存在。
（二）如主文第一、二項所示。
二、陳述：
    兩造素不相識，亦無任何金錢往來。原告之同居女友薛葉秋菊於九十一年二月間
    ，因向經營地下錢莊之訴外人李木堂貸款四萬元，利上滾利之結果，至同年五月
    間，薛葉秋菊竟被要求返還本息十六萬五千元，李木堂甚且屢次毆打薛葉秋菊，
    並以薛葉秋菊全家之生命安全相脅，迫使薛葉秋菊未經原告之同意，竊取原告之
    身分證、印章及系爭房地之所有權狀，並偽造由原告委任其以系爭房地設定抵押
    權之授權書後，於九十一年九月二十五日以被告為抵押權人，就系爭房地辦理第
    二順位之訟爭抵押權設定事宜，並登記完畢。嗣因該房地之第一順位抵押權人彰
    化商業銀行股份有限公司（以下簡稱彰化銀行）向原告詢問系爭房地何以另設定
    第二順位抵押權，原告始知系爭房地另遭他人設定訟爭抵押權，另薛葉秋菊亦對
    其和盤托出事件始末。兩造間既無任何借貸關係存在，原告亦從未與被告就系爭
    房地設定抵押權之事達成合意，訟爭抵押權及其所擔保之債權顯均不存在，惟被
    告向本院聲請拍賣系爭房地，業經本院九十二年度拍字第八一三號拍賣抵押物裁
    定准許，被告並已持該裁定聲請本院就系爭房地為強制執行，現由本院九十二年
    度執辰字第三０一四四號強制執行事件受理中，為此提起本件訴訟，求為判決確
    認訟爭抵押權擔保之債權不存在，另請求被告塗銷訟爭抵押權設定登記，併依強
    制執行法第十四條第二項規定提起債務人異議之訴，求為判決撤銷本院前開強制
    執行事件就系爭房地所為之強制執行程序。
三、證據：提出本院九十二年度拍字第八一三號民事裁定、本院九十二年執辰字第三
    ０一四四號九十二年七月二十九日函、臺灣臺中地方法院檢察署刑事傳票（以上
    均為影本）、土地登記謄本及建物登記謄本各一份為證，並聲請向臺中市北屯區
    戶政事務所調取該所於九十一年九月二十日所核發之戶印證字第００１３０４１
    號原告印鑑證明之申請資料，及向財政部中區國稅局臺中分局查詢被告之歸戶財
    產資料，另聲請訊問證人薛葉秋菊、鄭雲鵬。
乙、被告方面：
一、聲明：原告之訴駁回。
二、陳述：
（一）薛葉秋菊確曾於九十一年九月二十日，向被告借款六十五萬元，並因而提供系
      爭房地設定訟爭抵押權予被告作為擔保，該抵押權之存續期間為九十一年九月
      二十日至九十二年三月二十日，長達半年之久，倘薛葉秋菊係未經原告同意，
      擅自持原告所有之系爭房地所有權狀、印鑑證明與印章辦理訟爭抵押權之設定
      ，原告理應於該抵押權設定未久之際，即向警方報案，斷無拖延至該筆債權清
      償期將屆之九十二年二月始報警之理。原告雖主張其係於系爭房地之第一順位
      抵押權人彰化銀行向其詢問有關訟爭抵押權設定事宜時始得悉上情，然彰化銀
      行就系爭房地享有之抵押權，存續期間至一百三十九年九月二十五日始屆滿，
      原告並未積欠該銀行任何貸款利息，則彰化銀行實無主動向原告探詢訟爭抵押
      權設定事宜之可能與必要，原告所述上情，顯係臨訟杜撰之詞，殊難採信。
（二）訟爭抵押權之設定雖非由原告親自辦理，然其同居人薛葉秋菊所提出原告身分
      證正本、印鑑章、印鑑證明及系爭房地所有權狀，俱屬真正，且薛葉秋菊於九
      十一年九月二十日與被告簽訂借款契約，並於同日由民間公證人就該契約及原
      告出具之委託書授權書加以認證時，係提供原告於同日請領之印鑑證明，凡此
      均足徵原告確曾同意提供系爭房地予薛葉秋菊設定訟爭抵押權，以向被告借用
      六十五萬元。
（三）退步言之，縱認原告未授權薛葉秋菊辦理訟爭抵押權設定事宜，惟其任令同居
      人薛葉秋菊持其身分證、印鑑證明、印鑑章及系爭房地所有權狀等極為私密之
      文件外出向被告借款，並辦理訟爭抵押權之設定事宜，自足使被告相信原告已
      授權薛葉秋菊以系爭房地設定訟爭抵押權，則依據民法第一百六十九條規定，
      原告仍應負表見代理之授權人之責任。
三、證據：提出土地所有權狀、建物所有權狀、委託書授權書、借款約定切結書、借
    款書據、他項權利證明書、本院所屬鄭雲鵬民間公證人事務所收費單、存摺各一
    紙、本票二紙、身分證正反面、臺灣省臺中市北屯區戶政事務所印鑑證明各三份
    （以上均為影本）為證，並聲請訊問證人丙○○及李木堂。
貳、程序方面：按訴狀送達後，原告不得將原訴變更或追加他訴，但請求之基礎事實
    同一，及不甚礙被告之防禦及訴訟之終結者，不在此限，民事訴訟法第二百五十
    五條第一項第二款及第七款分別定有明文。所謂請求之基礎事實同一，乃指變更
    或追加之訴與原訴之主要爭點有其共同性，各請求利益之主張在社會生活上可認
    為同一或關連，而就原請求之訴訟及證據資料，於審理繼續進行在相當程度範圍
    內具有同一性或一體性，得期待於後請求之審理予以利用，俾先後兩請求在同一
    程序得加以解決，避免重複審理，進而為統一解決紛爭者，即屬之。原告起訴時
    僅請求確認訟爭抵押權擔保之債權不存在及塗銷訟爭抵押權，嗣於本院九十二年
    八月二十六日言詞辯論期日當庭提出準備書狀，追加請求撤銷本院九十二年度執
    辰字第三０一四四號強制執行事件就系爭房地所為之執行程序，查該追加之訴與
    原訴之主要爭點，均為訟爭抵押權是否已成立生效，則准許原告為訴之追加，既
    對被告之防禦及訴訟之終結無影響，尚得使兩造間就訟爭抵押權所涉及之紛爭，
    於同一訴訟事件內一併解決，是原告追加之訴合於前開規定，應予准許，先予敘
    明。
參、兩造不爭執之事實
    原告主張系爭房地為其所有，其因向訴外人彰化銀行借款，而以該房地設定最高
    限額一百二十萬元之第一順位抵押權，至第二順位之訟爭抵押權，乃原告之同居
    人即訴外人薛葉秋菊持原告之身分證、印章及系爭房地所有權狀等證件辦理設定
    登記事宜，被告已持本院九十二年度拍字第八一三號准許拍賣系爭房地之裁定，
    聲請本院以九十二年度執辰字第三０一四四號拍賣抵押物強制執行事件，就系爭
    房地為強制執行等事實，業據其提出土地登記謄本及建物登記謄本各一份、本院
    九十二年度拍字第八一三號民事裁定及本院九十二年執辰字第三０一四四號九十
    二年七月二十九日函各一份為證，復為被告所不爭執，自堪信為真實。
肆、兩造之爭點及本院之判斷
    原告另主張薛葉秋菊因積欠開設地下錢莊之訴外人李木堂十六萬五千元，不堪李
    木堂以其家人之性命安全相脅，始未經原告同意，偽造原告之授權書，辦理訟爭
    抵押權設定登記，惟薛葉秋菊並未自被告處取得借款六十五萬元，訟爭抵押權亦
    因其所擔保之債權不存在而未成立生效等語，為被告所否認，並以前揭情詞置辯
    ，從而本件應予審究者，厥為：一、薛葉秋菊與被告間有無訟爭抵押權擔保之六
    十五萬元債權存在？二、原告曾否授權薛葉秋菊以系爭房地設定訟爭抵押權？三
    、倘原告未同意薛葉秋菊設定訟爭抵押權，其對被告應否依民法第一百六十九條
    規定，負表見代理之授權人責任？以下茲分敘之。
一、薛葉秋菊與被告間有無訟爭抵押權擔保之六十五萬元債權存在？
    原告主張薛葉秋菊未向被告借用六十五萬元等語，為被告所否認。經查，證人丙
    ○○代書於九十二年六月十一日言詞辯論期日到庭結證稱：李木堂與證人薛葉秋
    菊於九十一年六月十七日至伊開設之代書事務所，稱欲提供系爭房地為擔保向銀
    行貸款，惟經伊申請該房地登記謄本後查看結果，發現其上已有彰化銀行設定之
    抵押權，且因系爭房屋已老舊，復有增值稅之問題，辦理增額貸款已不太可能，
    故伊未予受理。其二人在同年八月間，再至伊之事務所，要求伊代覓有意願出借
    款項之民間金主，伊於同年九月二十日徵得被告同意，並於當日將被告、李木堂
    、薛葉秋菊及另一姓名不詳男子集合於伊之事務所，薛葉秋菊表示欲向被告借用
    六十五萬元，被告原本堅持原告必須親自到場，否則不願借款，薛葉秋菊遂提出
    委託書授權書、系爭房地所有權狀、原告之印鑑章及印鑑證明，稱原告係其同居
    人，且僅為抵押物之提供人，債務人為其本人，要被告無須擔心，且與被告商議
    借款利息得否於半年後清償期屆至時一併返還，惟被告因薛葉秋菊收入微薄，要
    求由法院公證，伊即打電話給民間公證人鄭雲鵬，鄭雲鵬到場後，就薛葉秋菊出
    具之委託書授權書加以認證，並確認其提出之其他文件均為真實，被告即前去領
    取六十五萬元，薛葉秋菊要求被告將其中六十萬元交給在場之前述不詳姓名男子
    ，其餘五萬元，扣除公證費與代書費後，由薛葉秋菊取走，薛葉秋菊在前揭日期
    出具之委託書授權書是已完全寫好並簽名的，借款約定切結書則由伊於該日照薛
    葉秋菊與被告約定之借款條件寫好，交由其二人簽名等語。另證人李木堂於本院
    九十二年七月二十三日言詞辯論期日則到庭結證稱：伊受僱於丙○○代書從事清
    潔工作。薛葉秋菊因向地下錢莊借錢，積欠六十萬元，於九十一年三月份打電話
    給伊，要伊代為向地下錢莊之經營者請求免除其利息債務，並將該地下錢莊與其
    接洽借款事宜之人（以下簡稱地下錢莊工作人員）約至臺中市○○路上某土地公
    廟與伊見面，該地下錢莊工作人員同意不向薛葉秋菊收取利息，惟要求其儘快返
    還本金六十萬元，薛葉秋菊表示將貸款以清償此項債務，伊即介紹丙○○代書給
    薛葉秋菊，伊並不知悉丙○○代書嗣後究竟透過何種途徑使薛葉秋菊取得借款，
    惟薛葉秋菊曾於九十一年九月二十日邀同伊及地下錢莊工作人員至丙○○代書之
    事務所，伊於該日在該事務所內目睹被告交付六十五萬元給薛葉秋菊，並要求薛
    葉秋菊在被告事先影印，以證明其自銀行帳戶內領取六十五萬元之存摺上簽收，
    薛葉秋菊取得該筆款項後，將其中六十萬元交付地下錢莊工作人員，該地下錢莊
    工作人員將本票交還薛葉秋菊後即離開，薛葉秋菊另以其餘五萬元支付代書費用
    。薛葉秋菊係提供原告所有位於國泰巷之房屋作為擔保，向被告借用上開款項。
    其於九十一年九月二十日曾提出卷附委託書授權書，並表示原告當天因工作之故
    無法親自到場等情。核其二人之證言，就薛葉秋菊因積欠地下錢莊六十萬元，委
    由證人丙○○代為辦理貸款事宜，於九十一年九月二十日，在丙○○之代書事務
    所內，與被告達成合意，由薛葉秋菊以原告代理人之身分，將系爭房地為被告設
    定訟爭抵押權，被告則貸與六十五萬元予薛葉秋菊，並於當日如數交付借款予薛
    葉秋菊收受，薛葉秋菊隨即以其中六十萬元清償積欠地下錢莊之債務等情節，敘
    述均屬一致，且被告提出之卷附存摺影本上「現金新臺幣六十五萬元薛葉秋菊本
    人收訖無誤九十一年九月二十日」等字樣，確係證人薛葉秋菊親自書寫，另借款
    書據一份及本票二紙亦由薛葉秋菊親自簽名蓋章一節，已分別據薛葉秋菊於本院
    九十二年六月十一日及七月二十三日言詞辯論期日所坦言（見前一言詞辯論筆錄
    第四頁、後一言詞辯論筆錄第九頁），由該借款書據訂立之日期及本票之發票日
    均為九十一年九月二十日，該借款書據上所載借款金額，與清償期與二紙本票中
    號碼為ｃＨ0000000號者之面額及到期日，俱為六十五萬元及九十二年三
    月二十日，與前述二證人證述被告借款予薛葉秋菊之日期、數額與清償期為借款
    後半年者，悉相符合，益見被告與薛葉秋菊確實訂有上開六十五萬元之消費借貸
    契約，且被告已依約如數交付借款。反觀證人薛葉秋菊雖先於本院九十二年六月
    十一日言詞辯論期日到庭證陳：伊係原告之同居人，伊在九十一年二月間，向訴
    外人李木堂經營之地下錢莊借款四萬元，期間為三個多月，連本帶利共須償還十
    六萬五千元，伊要求屏東之朋友清償積欠伊之十萬元債務，加上伊個人之工作所
    得後，清償十六萬五千元予李木堂，惟李木堂竟稱伊尚須給付二百餘萬元利息，
    伊迫不得已，只好竊取原告鎖在其妹妹房間內之系爭房地所有權狀後交給李木堂
    ，供李木堂設定訟爭抵押權。卷附委託書授權書是訴外人丙○○將內容擬妥後，
    要求伊照抄的，原告之名字係伊所簽，印章則係伊自原告放置系爭房地所有權狀
    之抽屜內竊得，原告對伊在該委託書授權書上簽署原告之姓名及蓋章之事均不知
    悉，伊曾在卷附存摺下方簽署「現金六十五萬元受訖無誤」等字樣，然伊並未收
    到六十五萬元借款等語，不惟為證人李木堂所否認（見卷附證人李木堂提出之刑
    事辯護狀），且倘薛葉秋菊確僅向地下錢莊借款四萬元，復已將借款期間三個多
    月之本息十六萬五千元清償完畢，何以對於地下錢莊無端再向其強索二百餘萬元
    款項之事，未立即採取法律行動，而任令地下錢莊工作人員對其予取予求？又若
    薛葉秋菊證述上情為真，其甘冒犯罪之風險，擅自以原告所有之不動產設定訟爭
    抵押權貸款之目的，即係為儘早脫離地下錢莊工作人員對其身家性命構成之威脅
    ，則其自無可能在前述日期僅辦理訟爭抵押權設定手續，卻未實際借得款項，以
    解燃眉之急之理，故薛葉秋菊證稱未收受被告交付之六十五萬元借款等語，顯與
    常情相違背，難以採信。綜上所述，被告與薛葉秋菊於九十一年九月二十日確曾
    訂定消費借貸契約，由被告於同日貸與六十五萬元借款予薛葉秋菊，薛葉秋菊應
    於九十二年三月二十日清償該筆款項，並設定訟爭抵押權予被告作為該筆借款之
    擔保，是被告因與薛葉秋菊達成消費借貸之合意，並交付借款予薛葉秋菊，而對
    薛葉秋菊享有請求返還該筆借款之債權，原告訴請確認該項債權不存在，自無理
    由，應予駁回。
二、原告有無授權薛葉秋菊以系爭房地設定訟爭抵押權？若無，原告對被告應否依民
    法第一百六十九條規定，負表見代理之授權人責任？
（一）按抵押權之設定，須抵押權人與抵押物所有人間訂有設定抵押權之物權契約，
      始得成立，故倘其二者未就以抵押物設定抵押權一事達成合意，抵押權人並無
      從取得抵押權。原告另主張訟爭抵押權係薛葉秋菊竊取其所有之身分證、系爭
      房地所有權狀及印鑑章等物，並偽造委託書後所辦理等情，固為被告所否認。
      惟查，薛葉秋菊於九十一年九月二十日至證人丙○○之代書事務所時，原告並
      未到場一節，已據證人丙○○、李木堂與薛葉秋菊證述如前，且為兩造所不爭
      執，是原告自無可能於該日親自與被告就設定訟爭抵押權一事達成意思表示之
      合致。另被告所提出、部分內容為「茲本人丁○○（按即原告）因工作忙碌致
      不克前往，特委託授權同居人薛葉秋菊，交付本人所有權狀、印鑑證明、印章
      、戶籍謄本等證明文件，提供薛葉秋菊辦理民間抵押權設定借款新臺幣六十五
      萬元應急（以下略）」之委託書授權書，係薛葉秋菊所書寫，且薛葉秋菊並未
      告知原告，即在其上簽原告之名並代原告蓋章；被告另提出薛葉秋菊向其借用
      六十五萬元時立具之借款書據一份及本票二紙，亦係薛葉秋菊在「不動產提供
      人」及發票人欄下簽署原告之名，且薛葉秋菊簽發該二紙本票並未經原告同意
      等情，業據薛葉秋菊先後於本院九十二年六月十一日及八月二十六日言詞辯論
      期日證述明確。又上開委託書授權書上原告之印文，與臺中市北屯區戶政事務
      所於九十一年九月二十日所核發原告印鑑證明上之印鑑係屬同一，該次印鑑證
      明係由薛葉秋菊以原告受任人之身分申請一節，復有該戶政事務所九十二年六
      月二十日中市北屯戶字第９２０４５５９號函檢附之印鑑證明及委任書存卷供
      參，且原告主張該份委任書係薛葉秋菊未經原告授權而擅自填寫一節，為被告
      所不爭執（見本院九十二年十一月十九日言詞辯論筆錄第二頁）。由上述委託
      書授權書及本票二紙上原告簽名之走勢與筆法甚為相似，應係出於同一人所為
      ，及薛葉秋菊無懼其所涉竊盜及偽造文書等犯罪嫌疑曝光而到庭作證，其所為
      前揭證言應有相當之可信性等情綜合研判，薛葉秋菊證述訟爭抵押權之設定，
      係其未經原告之同意或授權，竊得原告所有之印章及辦理抵押權設定登記所需
      文件，偽造原告授權之書據後，向被告佯稱已受原告委任而辦理完成等語，應
      堪信實。至被告抗辯該委託書授權書業經公證人鄭雲鵬認證一節，固為原告所
      不否認，惟按認證私文書，當事人得委任代理人於公證人前，承認私文書上當
      事人之簽名或蓋章為當事人本人所為，公證法施行細則第七十三條定有明文，
      故認證之作用，僅在於證明當事人曾承認其於私文書上之簽章為真正，此觀諸
      證人鄭雲鵬曾於其出具之陳述狀內說明：其就上開委託書授權書所為之認證，
      證明之範圍僅為：薛葉秋菊承認該委託書授權書中係由其本人簽名或蓋章，原
      告之簽名或蓋章，亦係原告本人所為，至薛葉秋菊承認之上開事項真偽如何，
      不在認證之範圍內等語即明，則自不得以該委託書協議書曾經認證之事實，即
      率爾推論其上原告之簽名與蓋章確係其親自所為，被告執此辯稱原告已授權薛
      葉秋菊設定訟爭抵押權，依據前揭說明，自屬誤會。綜上，訟爭抵押權既係薛
      葉秋菊未得原告同意或受原告委任而擅自設定予被告，該抵押物之所有人即原
      告並未與被告就設定訟爭抵押權達成合意，從而自難認訟爭抵押權已成立生效
      。
（二）次按由自己之行為表示以代理權授與他人者，對於第三人應負授權人之責任，
      必須本人有表見之事實，足使第三人信該他人有代理權之情形存在，始足當之
      （最高法院六十年臺上字第二一三○號判例意旨參照）。被告抗辯原告將其身
      分證、印鑑章、印鑑證明及系爭房地所有權狀等極為私密之文件交付薛葉秋菊
      ，已足使被告相信原告曾授權薛葉秋菊以系爭房地設定訟爭抵押權，自應負表
      見代理之授權人之責任等語，為原告所否認，而薛葉秋菊係因與原告同居，知
      悉原告放置身分證、印鑑章及系爭房地所有權狀之處所，未事先告知原告即擅
      自取走該等物件，至印鑑證明更係薛葉秋菊未經原告同意，冒原告之名填具委
      託書後向戶政機關申請等情，均經薛葉秋菊於本院前揭言詞辯論期日證述詳盡
      ，是上開辦理訟爭抵押權之設定所需物件，均係薛葉秋菊在原告不知情之情況
      下取得並加以使用，被告所辯原告將該等物件親自交付薛葉秋菊等情，尚難採
      信。薛葉秋菊既非因原告同意或受原告委託處理事務而取得原告之身分證件、
      印章及不動產所有權狀，尚難僅憑其持有該等物件之客觀事實，即遽認原告有
      何授與薛葉秋菊代理權之表見行為，而薛葉秋菊於前揭時地以系爭房地設定訟
      爭抵押權予被告時，原告並未到場，先前對此事亦毫不知悉等情，業如前述，
      則原告於薛葉秋菊以其代理人名義設定訟爭抵押權時，並無任何表示反對之機
      會，是被告抗辯薛葉秋菊既能取得前開對原告而言甚為重要之證件及印章以辦
      理訟爭抵押權之設定事宜，自足使被告信其已將代理權授與薛葉秋菊，則原告
      應負表見代理之授權人責任等語，亦非可採。
（三）綜據上述，薛葉秋菊未獲原告之授權辦理訟爭抵押權之設定，原告復無任何足
      使被告相信薛葉秋菊為其代理人之表見行為事實，故兩造就設定訟爭抵押權一
      事顯然從未達成意思表示之合致，是訟爭抵押權之設定，因抵押權人及抵押物
      所有人間並無訂定此項物權契約之合意，自未成立生效，則原告主張訟爭抵押
      權不存在，訴請將該抵押權之登記加以塗銷，自屬於法有據。
三、末按執行名義無確定判決同一之效力者，於執行名義成立前，如有債權不成立或
    消滅或妨礙債權人請求之事由發生，債務人得於強制執行程序終結前提起異議之
    訴，強制執行法第十四條第二項定有明文。訟爭抵押權之設定，因兩造間並無訂
    立抵押權設定契約之合意而未成立，已如前述，惟被告已向本院聲請拍賣抵押物
    即系爭房地，經本院於九十二年五月七日以九十二年度拍字第八一三號民事裁定
    予以准許後，被告復以該裁定為執行名義，聲請本院以九十二年度執辰字第三０
    一四四號強制執行事件，查封系爭房地，有本院前揭民事裁定及九十二年執辰字
    第三０一四四號九十二年七月二十九日函各一份附卷可稽。因該拍賣抵押物裁定
    屬非訟事件，對於實體上權利存在與否無審查之權利，系爭房地所有人即原告並
    無就訟爭抵押權不存在一事提出抗辯之機會，則其依據前揭條文規定提起債務人
    異議之訴，請求撤銷本院九十二年度執辰字第三０一四四號強制執行事件之執行
    程序，即有理由，應予准許。
伍、本件事證已臻明確，兩造其餘攻擊防禦方法，經核均與本判決之結果無影響，爰
    不分別斟酌論述，附此敘明。
陸、據上論結，本件原告之訴為一部有理由、一部無理由，依民事訴訟法第七十九條
    ，判決如主文。
中      華      民      國    九十二    年    十二      月      三      日
                                    臺灣臺中地方法院民事第一庭
~B法      官  鍾啟煒
右為正本係照原本作成。
如對本判決上訴，須於判決送達後廿日內向本院提出上訴狀。
中      華      民      國    九十二    年    十二      月      五      日
~B法院書記官


司法院資訊處製作；財團法人民間司法改革基金會備份。
